臺灣嘉義地方法院民事判決
110年度訴字第89號
原      告  林豊欽  


            林豊猛  

            林豊寅  
            林豊書  
            黃林錦雀

            李林錦網


前列共同
訴訟代理人  林思妏  

被      告  林柏斈  



上列當事人間因被告偽造文書等案件，原告提起請求損害賠償之
刑事附帶民事訴訟，經本院刑事庭以109 年度附民字第192號刑
事附帶民事訴訟裁定移送前來，本院於民國110年8月4日言詞辯
論終結，判決如下：
    主  文
被告應給付原告新台幣玖拾伍萬元，及自民國一Ο九年九月四日
起至清償日止，按年息百分之五計算之利息。
原告以新台幣參拾壹萬柒仟元為被告擔保後，得假執行。
訴訟費用由被告負擔。　　
    事實及理由
壹、程序方面：
    按當事人死亡者，訴訟程序在有繼承人、遺產管理人或其他
    依法令應續行訴訟之人承受其訴訟以前當然停止；第168 條
    至第172 條及前條所定之承受訴訟人，於得為承受時，應即
    為承受之聲明。民事訴訟法第168條、第175條第1 項分別定
    有明文。經查林永祿提起附帶民事訴訟後，於本件訴訟繫屬
    中之民國(下同)110年1月14日死亡，其繼承人為林豊欽、林
    豊猛、林豊寅、林豊書、黃林錦雀、李林錦網等人，且均未
    拋棄繼承，有本院民事紀錄科查詢表在卷可參，渠等並於11
    0年7月6日具狀聲明承受本件之訴訟（本院卷第147頁至149
    頁），揆諸前揭規定意旨，並無不合，應予准許。
貳、實體方面：　　
一、原告主張：
（一）林永祿於109年4月8日前往中埔農會隆興分部領款，發覺
      存款金額有異，乃請中埔農會隆興分部調閱監視器影像後
      ，才發現是孫女林家鈺之男朋友即被告，偽造簽名並稱其
      為林永祿之孫子，因林永祿生病要領錢，而分別於109年2
      月10日、24日及同年3月19日，各盜領新台幣(下同)20萬
      元、30萬元、45萬元，總計盜領95萬元，惟當時林永祿並
      未生病，亦未叫被告去領錢，反倒是被告時常去恐嚇林永
      祿要錢，直到裝監視器後被告才不敢再來。林永祿年事已
      高，畢生存款被盜領，痛心不已，錢是被告領走的，被告
      就應該要還，且林永祿生前也是有叫被告還錢，爰依法提
      起本訴，請求被告一次還清所盜領之款項。
（二）並聲明：
    1.被告應給付原告95萬元，及自附帶民事起訴狀繕本送達之
      翌日起至清償日止，按年息百分之5計算之利息。
    2.前項判決請准供擔保宣告假執行。
　　3.訴訟費用由被告負擔。
二、被告方面則以：
　　伊承認未經林永祿同意，去領林永祿的錢總計95萬元，當時
    林永祿的孫女林家鈺與伊交往，是林家鈺把存摺、印章交給
    伊。伊之前有跟林永祿談過，他說不用賠償那麼多，但是他
    現在已經去世，所以伊也不知道怎麼處理。此外，伊並沒有
    恐嚇林永祿，可以請鄰居作證等語，資為抗辯。
三、爭點事項：
（一）不爭執事項：
    1.被告因前開犯罪事實，經臺灣嘉義地方檢察署以109年度
      偵字第3825號案件提起公訴後，業經本院109年度訴字第5
      45號、臺灣高等法院臺南分院110年度上訴字第227號刑事
      判決判處「犯行使偽造私文書罪，累犯，處有期徒刑伍月
      ，如易科罰金，以新臺幣壹仟元折壹日，未扣案犯罪所得
      新臺幣貳拾萬元沒收之，於全部或一部不能沒收或不宜執
      行沒收時，追徵其價額。又犯行使偽造私文書罪，累犯，
      處有期徒刑陸月，如易科罰金，以新臺幣壹仟元折壹日，
      未扣案犯罪所得新臺幣參拾萬元沒收之，於全部或一部不
      能沒收或不宜執行沒收時，追徵其價額。又犯行使偽造私
      文書罪，累犯，處有期徒刑柒月，未扣案犯罪所得新臺幣
      肆拾伍萬元沒收之，於全部或一部不能沒收或不宜執行沒
      收時，追徵其價額。上開得易科罰金之有期徒刑部分，應
      執行有期徒刑捌月，如易科罰金，以新臺幣壹仟元折壹日
      。沒收部分併執行之。被訴竊盜部分無罪。」，並確定在
      案。
　　2.被告確有盜領林永祿存款共計95萬元。　
（二）爭執事項：
      原告請求被告給付95萬元是否有理由？
四、按「因故意或過失，不法侵害他人之權利者，負損害賠償責任。」，民法第184條第1項前段定有明文，原告主張被告盜領林永祿存款之事實，業據被告坦承不諱，有該案之刑事判決書可稽（本院卷第207至215頁），故原告之主張為可採信，則原告依侵權行為法律關係提起本訴，請求被告應給付95萬元，及自刑事附帶民事起訴狀繕本送達翌日（按為109年9月4日）起至清償日止，按年息百分之5計算之利息，即無不合，應予准許。
五、另原告陳明願供擔保，聲請宣告假執行，核無不合，爰酌定
    相當擔保金額予以准許。
六、據上論結，原告之訴為有理由，依民事訴訟第78條、第390
    條第2項判決如主文。
中　　華　　民　　國　110　　年　　8　　月　　23　　日
                  民事第三庭法　官　林芮伶
以上正本係照原本作成。
如對本判決上訴須於判決送達後20日內向本院提出上訴狀。
如委任律師提起上訴者，應一併繳納上訴審裁判費。
中　　華　　民　　國　110　　年　　8　　月　　23　　日
                            書記官　陳怡辰